臺灣高等法院刑事判決　　　　　　　　94年度上易字第1707號
上　訴　人
即　被　告　乙○○
上列上訴人因贓物等案件，不服臺灣士林地方法院94年度易字第
572號，中華民國94年8月26日第一審判決（起訴案號：臺灣士林
地方法院檢察署94年度偵字第3249號），提起上訴，本院判決如
下：
    主  文
上訴駁回。
    事  實
一、乙○○於93年間因公共危險案，經台灣板橋地方法院以94年
    度交簡字第289號判處罰金15000元，如易服勞役以300元折
    算一日確定，仍不知悔改，明知姓名年籍均不詳綽號「阿吉
    」之成年男子，所出售懸掛N55-372號車牌之機車，沒有行
    照（按該車係甲○○於94年1月13日9時許在台北縣土城市○
    ○○段70號前失竊，車身黑色，引擎號碼：FG149805號，原
    車牌為FOY-173號，含鑰匙1把），係來路不明之贓車。竟仍
    於民國94年1月13日上午9時至94年3月9日上午9時許期間之
    某時，在臺北縣土城市○○路與金城路口附近，以新臺幣6
    千元之代價向該男子購買供己騎用。嗣乙○○於94年3月9日
    上午9時40分許，在臺北市○○區○○路1段附近某地服用酒
    類，飲後已達不能安全駕駛動力交通工具之程度，仍騎乘前
    開購得之贓車外出。嗣於同日上午10時25分許，途經內湖路
    1段與文湖街交岔路口時，竟逆向由西向東行駛內湖路1段，
    並與駛乘車號LON-105號機車，由北向南行駛文湖街右轉內
    湖路1段之許惠雅發生擦撞，致許惠雅人車倒地，受有右膝
    擦傷及挫傷、左膝挫傷等傷害（過失傷害部分未據告訴）。
    經警到場處理，測試乙○○吐氣所含酒精濃度測定值高達每
    公升1.06毫克，而查悉上情。
二、案經臺北市政府警察局內湖分局報告臺灣士林地方法院檢察
    署檢察官偵查起訴。
    理  由
一、上揭犯罪事實，業據被告於警詢、偵訊時為部分之自白，嗣
    又於原審審理中坦承不諱，核與證人許惠雅於警詢及偵訊之
    證述、證人唐佑宗及洪益詮於偵訊時之證述，情節大致相符
    ，且上開機車係被害人甲○○於94年1月13日9時許在台北縣
    土城市○○○段70號前失竊係屬贓物，並有車輛車牌失竊作
    業查獲車輛認可資料、贓物認領保管單各2份、被告所騎乘
    之機車及所持之鑰匙照片6張、道路交通事故現場圖及調查
    報告表、刑法第185條之3（酒後駕車）案件測試觀察紀錄表
    、酒精測試單各1張、交通事故現場照片10張附卷可證。
二、被告雖先於警詢時供稱其於93年10月間購得該車，嗣於偵訊
    及原審審理中改稱係在93年12月底購得贓車。然依前開FOY-
    173號機車之車輛竊盜、車牌失竊資料個別查詢報表記載，
    該車車體引擎號碼為FG149805號，係被害人甲○○於94年1
    月13日9時許在台北縣土城市○○○段70號前失竊。被告前開
    犯行應係在該車車體於94年1月13日9時失竊後至其於94年3
    月9日9時40分許在臺北市○○路○段飲酒扣除自臺北縣土城
    市○○路與金城路口至臺北市○○路○段路程時間之期間。
    故被告供稱其在93年12月購得贓車，顯係對於時間之誤記，
    與客觀事實不符，不能採信。
三、綜上所述，本件被告上揭事證明確，犯行堪以認定，應依法
    論科。
四、核被告所為係犯刑法第349 條第2 項之故買贓物罪及刑法第
    185 條之3 之公共危險罪。其所犯前開2 罪，犯意各別，行
    為互殊，應予分論併罰。原審本同上見解，適用刑法第185
    條之3、第349條第2項、第41條第1項前段、第51條第6款，
    罰金罰鍰提高標準條例第1條前段、第2條等規定，審酌被告
    曾有如事實欄所載公共危險罪前科紀錄，有本院被告前案紀
    錄表1份附卷可稽，其為貪圖便宜，購買贓車代步，間接助
    長竊盜之風，嗣又為圖便利，於酒後已達不能安全駕駛動力
    交通工具之程度，猶仍騎乘機車，其行為對於與其共同使用
    道路之人形成安全威脅，並因而與許惠雅所騎乘之機車發生
    擦撞，造成許惠雅受傷，此有診斷證明書1份在卷可按，及
    其生活狀況、智識程度與犯罪後一度否認犯行，最後於原審
    審理中始坦承犯行等一切情狀，分別就其所犯故買贓物及服
    用酒類，不能安全駕駛動力交通工具而駕駛，量處拘役30日
    、50日，並定其應執行刑為拘役70日及均諭知如易科罰金以
    300元折算1日。並敘明被告遭查獲時持有鑰匙2把，其中1把
    已發還被害人甲○○。另1把雖經扣案，惟並非違禁物，被
    告復否認為其所有，並無證據足資證明該鑰匙確屬被告所有
    供本案犯罪所用或係本案犯罪所得之物，自無從為沒收之宣
    告。核其認事用法，並無不合，被告上訴意旨以伊擔心因刑
    罰關係，妻兒會鬧離婚，造成小孩無人照顧，形成家庭破裂
    ，請求從輕發落指摘原判決不當，惟查原審量刑已屬從輕，
    被告上訴，為無理由，應予駁回。
五、被告經合法傳喚無正當理由不到庭，爰不待其陳述逕行判決
    。
據上論斷，應依刑事訴訟法第368條、第371條，判決如主文。
本案經檢察官張啟彬到庭執行職務。
中　　華　　民　　國　　94　　年　　10　　月　　31　　日
　　　　　　　　　刑事第六庭審判長法　官　許國宏
                                  法　官　吳啟民
                            　　　法　官  楊貴志
以上正本證明與原本無異。
不得上訴。
                                  書記官  林蓓瑜
中　　華　　民　　國　　94　　年　　11　　月　　2 　　日
附錄本案論罪科刑法條全文：
刑法第185條之3：
服用毒品、麻醉藥品、酒類或其他相類之物，不能安全駕駛動力
交通工具而駕駛者，處1年以下有期徒刑、拘役或3萬元以下罰金
。
刑法第349條第2項：
搬運、寄藏、故買贓物或為牙保者，處5 年以下有期徒刑、拘役
或科或併科1千元以下罰金。
